【裁判字號】    97,上訴,848
【裁判日期】    970612
【裁判案由】    毒品危害防制條例
【裁判全文】
臺灣高等法院臺中分院刑事判決         97年度上訴字第848號
上  訴  人  臺灣苗栗地方法院檢察署檢察官
上  訴  人
即  被  告  丙○○
選任辯護人  廖宜祥律師
上  訴  人
即  被  告  乙○○
指定辯護人  本院公設辯護人  戊○○
上  訴  人
即  被  告  甲○○
                      樓(
選任辯護人  王世勳律師（法律扶助）
上列上訴人等因被告等毒品危害防制條例案件，不服臺灣苗栗地
方法院96年度訴字第743號，中華民國97年2月19日第一審判決（
起訴案號：臺灣苗栗地方法院檢察署96年度偵字第4222、4600號
），提起上訴，本院判決如下：
    主  文
上訴駁回。
    犯罪事實
一、乙○○、丙○○與甲○○明知愷他命（Ketamine，俗稱愷他
    命、K他命）係毒品危害防制條例所列之第三級毒品，其中
    乙○○、丙○○與甲○○於如附表一編號1、2、3、5、6號
    ，及乙○○、丙○○於如附表一編號4號，均以營利為目的
    ，分別共同基於販賣第三級毒品愷他命之犯意聯絡，自民國
    96年4月間起至查獲為止，由乙○○先以1公克新台幣（下同
    ）700元之價格，販入數量不詳之愷他命，再以0.5公克700
    元價格出售；而丙○○與甲○○則以交付1包愷他命獲利100
    元，其中乙○○並將部分愷他命交付丙○○保管，以供丙○○與甲○○方便拿取毒品交付購毒者，三人共同以上開方式
    販賣愷他命。而丙○○從乙○○收受愷他命之後，藏匿於其
    位在苗栗縣竹南鎮○○里○○路130巷18號之住處內，再由
    乙○○、丙○○與甲○○如附表一編號1、2、3、5、6號，
    及乙○○、丙○○如附表一編號4號所示之時間、地點，分
    別以上開附表一編號1、2、3、4、5、6號所示之方式、價格
    ，分別將愷他命販賣與望僑宴等6人，而分別取得如附表一
    編號1、2、3、4、5、6所示之款項。嗣經警方於96年8月31
    日上午起，持搜索票前往乙○○、丙○○、甲○○與望僑宴
    等20人之住處搜索，並分別於丙○○上開住處內扣得愷他命
    1包重35.33公克（驗前毛重36.34公克，取0.1公克鑑定，驗
    餘35.33公克）、丙○○於96年8月30日起持有含有亞甲基雙
    氧甲基安非他MDMA成分，俗稱搖頭丸5顆（淨重1.47公克，
    取0.29公克鑑驗，驗餘4顆、1.18公克，持有第二級毒品部
    分，業經原審法院判處罪刑確定）、供分裝愷他命使用之電
    子秤1個、預備分裝之夾鏈袋1包74只，及供聯絡販賣愷他命
    之含遠傳SIM卡、門號0000000000、品牌innostream，含臺
    灣大哥大SIM卡、品牌BenQ-SIEMNS、門號0000000000，含遠
    傳易付SIM卡、門號0000000000號、品牌NOKIA手機等3支；
    及於甲○○位在苗栗縣竹南鎮○○里○○街17號2樓之9之住
    所內扣得其自96年8月29日起持有安非他命（Amphetamine）
    1包（含袋重0.1公克，持有第二級毒品部分，業經原審法院
    判處罪刑確定）、供分裝愷他命預備之夾鏈袋6個及供販賣
    愷他命聯絡使用之含SIM卡、門號0000000000號（序號00000
    0000000號）品牌ANTECH手機1支；及於乙○○位在苗栗縣竹
    南鎮○○里○○路151巷1號之住處內扣得其供販賣愷他命聯
    絡之用之含遠傳SIM卡、門號0000000000、品牌為SHARP（序
    號000000000000000）手機1支，而查獲上情。
二、案經內政部警政署刑事警察局偵六隊、苗栗縣警察局頭份分
    局移送臺灣苗栗地方法院檢察署檢察官偵查起訴。
    理  由
壹、有關證據能力：按被告以外之人於審判外之陳述，雖不符前
    4條之規定，而經當事人於審判程序同意作為證據，法院審
    酌該言詞陳述或書面陳述作成時之情況，認為適當者，亦得
    為證據。當事人、代理人或辯護人於法院調查證據時，知有
    第159條第1項不得為證據之情形，而未於言詞辯論終結前聲
    明異議者，視為有前項之同意。刑事訴訟法第159條之5定有
    明文。查被告乙○○、丙○○、甲○○及其等選任辯護人、
    指定辯護人與檢察官於言詞辯論終結前，對於卷內被告以外
    之人（含共同被告）之警詢筆錄（即本院引用）等證據，均
    未聲明異議，應視為被告等已同意以之作為證據，且經本院
    審酌後，認無不適當之情形，則本院調查之卷內證據均有證
    據能力，合先敘明。
貳、上訴人即被告乙○○對於附表一編號1、2、3、4、5、6；上
    訴人即被告丙○○對於附表一編號1、2、3、4、5、6；上訴
    人即被告甲○○對於附表一編號1、2、3、5、6等多次販賣
    第三級毒品愷他命之事實，業據彼等於原審及本院審理中坦
    白承認，經核被告三人所述販賣之方式、情節相符，另有查
    扣之愷他命1包重35.33公克（驗前毛重36.34公克，取0.1公
    克鑑定，驗餘35.33公克）、電子秤1個、夾鏈袋1包74只、
    夾鏈袋6個（見偵4222(一)卷第13頁）、如犯罪事實欄所述之
    行動電話5支（見偵4222(一)卷第13、34、46頁）、內政部警
    政署刑事警察局96年10月22日刑鑑字第0960155706號鑑定扣
    案之毒品確為第三級毒品愷他命之鑑定書（見偵4222(二)卷第
    121頁）、刑事警察局偵六隊員警職務報告書（見偵4222(二)
    卷第64-80頁）、電話聯絡販毒之時間、地點、對象之相關
    通訊監察譯文（見偵4222(一)卷第69-98、113、125、135、16
    9-170、187、216-217頁、偵4222(二)卷第36-59頁）、搜索照
    片10張（見偵4222(一)卷第15、16、37頁）、正修科技大學尿
    液檢體編號96C287（甲○○）、96C288、96C290（張劍秋）
    、96C294（丙○○）、96C296（望僑宴）、96C297（乙○○
    ）、96C298（陳永茂）、96C299（李雅真）等呈現愷他命陽
    性反應之檢驗報告8份（見偵4222(二)卷第99-119頁）、證人
    即被告丙○○（見偵4222(一)卷第17-23、222-224頁、偵4222
    (二)卷第128-129頁）、證人即被告甲○○（見偵4222(一)卷第2
    28-234、238頁、偵4222(二)卷第83-85、95-97、123-129頁）
    、證人即被告乙○○（見偵4222(一)卷第47-54頁、偵4222(二)
    卷第128-129頁）、證人即附表一編號1之購買毒品者望僑宴
    （見偵4222(一)卷第149-150、154頁）、證人即附表一編號2
    之購買毒品者陳永茂（見偵4222(一)卷第130-133、138頁、偵
    4222(二)卷第127-128頁）、秘密證人即附表一編號3之購買毒
    品者A1（見偵4222(一)卷第208-214、219頁）、證人即附表一
    編號4之購買毒品者劉祖軒（見偵4222(一)卷第174-183、199
    頁）、證人即附表一編號5之購買毒品者張劍秋（見偵4222
    (一)卷第120-124、128頁、偵4222(二)卷第125-127頁）、證人
    即附表一編號6之購買毒品者林柏辰（見偵4222(二)卷第125-1
    26頁）、證人李雅真（見偵4222(一)卷第165-167、172頁、偵
    4222(二)卷第129頁）等之證詞等證據可資為證，被告乙○○
    、丙○○、甲○○上開販賣愷他命之自白均與事實相符，均
    堪信為真實，其等販賣第三級毒品犯行堪以認定，均應予依
    法論科。
、論罪科刑部分：
一、查愷他命，係毒品危害防制條例第2條第2項第3款所規定之
    第三級毒品，核被告乙○○如附表一編號1（8次）、2（4
    次）、3（15次）、4（4次）、5（10次）、6（3次）所為；
    被告丙○○如附表一編號1（8次）、2（4次）、3（15次
    ）、4（4次）、5（10次）、6（3次）所為；被告甲○○
    如附表一編號1（8次）、2（4次）、3（15次）、5（10次）
    、6（3次）所為，均係犯毒品危害防制條例第4條第3項之販
    賣第三級毒品罪。被告等販賣愷他命前之持有低度行為，為
    販賣之高度行為所吸收，均不另論罪。再被告乙○○出資購
    買愷他命，交付被告丙○○持有，並由丙○○或甲○○持愷
    他命分別電話聯絡、交付如附表一編號1、2、3、4、5、6所
    示之購買者望僑宴等人（甲○○未參予附表一編號4），就
    上開販賣第三級毒品之行為，被告丙○○、甲○○係經手第
    三級毒品之聯絡、交付，其等所為顯係被告乙○○手足之延
    長，其所參與者為完成履行交付行為之階段行為，顯係參與
    構成要件行為之一部分，是被告乙○○與丙○○、甲○○就
    附表一編號1、2、3、5、6號；被告乙○○、丙○○就附表
    一編號4號間，販賣第三級毒品犯行，均分別有犯意聯絡及
    行為分擔，均為共同正犯。
二、按94年2月2日公布修正，而於95年7月1日施行之刑法，基於
    刑罰公平原則之考量，杜絕僥倖之犯罪心理，並避免易致鼓
    勵犯罪之誤解，已刪除第56條連續犯之規定。行為人反覆實
    行之犯罪行為茍係在刑法修正施行後者，因法律之修正已生
    阻斷連續犯之法律效果，除認應合於接續犯、繼續犯、集合
    犯等實質上一罪關係而以一罪論處外，基於一罪一罰之刑罰
    公平性，自應併合處罰。惟所謂「集合犯」，係指立法者所
    制定之犯罪構成要件中，本即預定有數個同種類行為而反覆
    實行之犯罪而言。故是否集合犯之判斷，客觀上自應斟酌法
    律規範之本來意涵、實現該犯罪目的之必要手段、社會生活
    經驗中該犯罪必然反覆實行之常態及社會通念等；主觀上則
    視其反覆實施之行為是否出於行為人之一個犯意，並秉持刑
    罰公平原則，加以判斷之。稽以行為人多次販賣毒品之行為
    ，未必皆出於行為人之一個犯意決定；故販賣毒品之罪，難
    認係集合犯之罪。又依刑法第56條修正理由之說明，謂「對
    繼續犯同一罪名之罪者，均適用連續犯之規定論處，不無鼓
    勵犯罪之嫌，亦使國家刑罰權之行使發生不合理之現象」、
    「基於連續犯原為數罪之本質及刑罰公平原則之考量，爰刪
    除有關連續犯之規定」等語，即係將本應各自獨立評價之數
    罪，回歸本來就應賦予複數法律效果之原貌。因此，就刑法
    修正施行後多次販賣毒品之犯行，採一罪一罰，始符合立法
    本旨。而所謂接續犯，乃指行為人主觀上基於單一之犯意，
    著手實行單一行為，而該行為係在密切接近之時、地，分數
    個舉動以接續或反覆施行之行為，依一般社會通念，難以強
    行分開，在刑法評價上，該接續施行之數個舉動，可認為包
    括一罪而言（參照最高法院96年度台上字第7052號判決）。
    本件被告等販賣愷他命之時間，自96年4月16日起至同年8月
    20日之間，販賣對象有5、6人（被告乙○○、丙○○6人，
    被告甲○○5人），次數高達40、44次（被告乙○○、丙○○44次，被告甲○○40次），所販賣對象之日期、交付毒品
    之地點，非無法強行分開，實難認其販賣第三級毒品之複次
    行為，係基於一個反覆、接續性之行為觀念而為，且被告等
    上開40、44次犯行間相距4月，時間、地點、對象不同，復
    分由被告乙○○、丙○○與甲○○與購買毒品者聯絡，及交
    付毒品，其中被告乙○○與丙○○、甲○○，被告乙○○與
    丙○○分別成立共犯關係，尚難認其等40、44次之行為與接
    續犯必須各行為間具有時間、地點密切關係之要件相符，且
    其所為不法舉措又致生毒品氾濫，嚴重危害國人身心健康之
    犯罪結果，依社會通念，亦難認屬接續犯之包括一罪無疑。
    綜上，被告乙○○與丙○○、甲○○就附表一編號1、2、3
    、5、6號40次；被告乙○○、丙○○就附表一編號4號4次間
    所犯上開罪行，犯意個別，行為互異，應予分論併罰，檢察
    官認為販賣同一對象應認為包括一罪之集合犯，認為被告乙○○、丙○○所為附表一編號1、2、3、4、5、6應論6罪，
    被告甲○○論5罪，容有未洽。
三、又按刑法第59條之酌量減輕其刑，必須犯罪另有特殊之原因
    與環境等等，在客觀上足以引起一般同情，認為即予宣告法
    定低度刑期尤嫌過重者，始有其適用。又刑罰之量定，固屬
    法院自由裁量之職權行使，惟刑事審判之量刑，旨在實現刑
    罰權之分配的正義，故法院對科刑判決之被告量刑，應受比
    例原則及公平原則之限制，並應符合罪刑相當原則，使罰當
    其罪，否則其判決即非適法（詳見最高法院96年度台上字第
    7451號、第7390號、第7224號判決）。此所以刑法第57條明
    定科刑時應審酌一切情狀，尤應注意該條所列各款情形，以
    為科刑輕重之標準。且依照最高法院之判例、裁判均認為「
    無前科，素行端正，子女眾多、犯後已與被害人和解，向被
    害人道歉，被害人亦未受到身體之傷害、無不良素行，事後
    坦承犯罪，態度良好，年輕識淺、經濟困難，獨負家庭生活
    、犯罪之動機、犯罪之手段或犯罪後之態度，一時衝動」為
    法定刑內從輕科刑之情形，尚非犯罪另有特殊之原因與環境
    ，在客觀上足以引起一般同情，足可憫恕之情況，無法依刑
    法第59條之規定，酌減其刑。經查，本件被告等販賣第三級
    毒品罪之法定刑為最輕本刑5年以上之罪，如附表一編號1、
    2、3、4、5、6等販賣愷他命之金額合計45,700元（扣除編
    號4部分為40,900元），金額不算少，雖然被告丙○○、甲○○每次分得金額為販賣1包100元，獲取之利益不高，但是
    販賣毒品之期間如附表一所示之長達4月，交易次數合計44
    次（被告乙○○、陳嘉麟）、40次（被告甲○○），合計44
    罪（被告乙○○、陳嘉麟）、40罪（被告甲○○），對社會
    危害性仍較高，且被告丙○○尚持有搖頭丸5顆及有施用搖
    頭丸之犯行；被告甲○○於行為時雖年僅19歲，但是查獲時
    尚持有安非他命含袋重0.1公克及施用搖頭丸等犯行，因此
    其等雖事後亦均於原審及本院審理中坦承販賣第三級毒品犯
    行，參照上開說明，均難認為應依刑法第59條之規定，酌減
    其刑，被告等之選任辯護人、指定辯護人均請求本院依刑法
    第59條規定酌減被告等之刑，應與法律規定意旨不符。
四、原審法院因認被告等罪證明確，適用毒品危害防制條例第4
    條第3項、第18條第1項前段、第19條第1項，刑法第11條前
    段、第28條前段規定，審酌被告乙○○、丙○○、甲○○均
    無前科，有臺灣高等法院被告前案紀錄表3份在卷可查，被
    告乙○○負責出資購買第三級毒品愷他命，並保管部分毒品
    ，及交付毒品予被告丙○○保管，復與購買毒品者聯絡、交
    付毒品等行為；被告丙○○保管部分第三級毒品愷他命、負
    責與購毒者聯絡，及交付毒品等；被告甲○○負責與購買毒
    品者聯絡，及交付毒品；另斟酌其等販賣所得、販賣次數、
    販賣期間、販賣對象，與其等無視國家對於杜絕毒品犯罪之
    禁令，且當知施用者一旦吸食上癮，往往為購得毒品不惜傾
    家蕩產，甚至以非法方法取得購毒之資金，然其等為圖私利
    竟不惜販賣第三級毒品，侵害社會法益甚鉅，與被告3人等
    之年齡、智識程度，犯後態度良好等一切情狀，分別量處如
    附表一所示之刑，並就被告乙○○定應執行刑有期徒刑7年6
    月，就被告丙○○定應執行刑有期徒刑6年6月，就被告甲○○定應執行刑有期徒刑5年6月。並明：(一)按毒品危害防制
    條例第二條第二項規定，毒品依其成癮性、濫用性及對社會
    危害性分為四級，並就製造、運輸、販賣、意圖販賣而持有
    、以非法方法使人施用、引誘他人施用及轉讓等不同品項毒
    品之行為，分別定其處罰。至施用或持有第三、四級毒品，
    因其可罰性較低，故予除罪化，僅就施用及持有第一、二級
    毒品科以刑罰。惟鑑於第三、四級毒品均係管制藥品，特於
    同條例第11條之1明定無正當理由，不得擅自持有；第18條
    第1項後段復規定查獲之第三、四級毒品，無正當理由而擅
    自持有者，沒入銷燬之。從而，依同條例第18條第1項後段
    應沒入銷燬之毒品，專指查獲之施用、持有第三、四級毒品
    而言；倘係查獲之製造、運輸、販賣、意圖販賣而持有、以
    非法方法使人施用、引誘他人施用或轉讓之第三、四級毒品
    ，既屬同條例相關法條明文規定處罰之犯罪行為，即非該條
    項應沒入銷燬之範圍。又同條例第19條第1項所定「供犯罪
    所用或因犯罪所得之物」，係指犯第4條至第9條、第12條、
    第13 條或第14條第1項、第2項之罪所用或所得之物，不包
    括毒品本身在內，自不得為第三、四級毒品之沒收依據（以
    犯第四條第三項販賣第三級毒品罪為例，其供犯罪所用之物
    ，當指「供販賣第三級毒品所用之物」而言；第三級毒品本
    身為販賣之標的，為遂行販賣該毒品使用之物，始屬「供犯
    罪《犯第四條第三項之販賣第三級毒品罪》所用之物」，其
    理至明）。同條例對於查獲之製造、運輸、販賣、意圖販賣
    而持有、以非法方法使人施用、引誘他人施用及轉讓第三、
    四級毒品之沒收，並無特別規定，如其行為已構成犯罪，則
    該毒品即屬不受法律保護之違禁物，應回歸刑法之適用，依
    刑法第38條第1項第1款之規定沒收之（最高法院95年度台上
    字第91 1號判決意旨參照）。查扣案之第三級毒品愷他命1
    包重35.3 3公克（驗前毛重36.34公克，取0.1公克鑑定，驗
    餘35.33公克），係屬被告乙○○所有，且屬違禁物，參諸
    前開說明，自應依刑法第38條第1項第1款之規定宣告沒收；
    另扣案之電子磅砰一個，顯係被告乙○○、丙○○、甲○○
    為販賣而分裝毒品所使用之物，及被告丙○○所有之含遠傳
    SIM卡、門號0000000000、品牌innostream，含臺灣大哥大S
    IM卡、品牌BenQ-SIEMNS、門號0000000000，含遠傳易付SIM
    卡、門號0000000000號、品牌NOKIA手機3支；被告甲○○含
    SIM卡、門號0000000000號（序號000000000000號）ANTECH
    手機1支，均係供被告乙○○、丙○○、甲○○為販賣毒品
    聯絡之用，均屬被告等供販賣第三級毒品犯罪所用之物，均
    應依毒品危害防制條例第19條第1項之規定，宣告沒收。另
    被告丙○○所有1包分裝袋74只、被告甲○○所有夾鏈袋6個
    ，均係為販賣而分裝毒品所預備使用之物，應依據刑法第38
    條第1項第3款之規定宣告沒收。又被告甲○○所有吸食器1
    組，及其他所查扣銀行存摺、便條紙等物品，並非違禁物，
    復非供販賣第三級毒品使用之物，不符沒收之規定，不諭知
    沒收。(二)按毒品危害防制條例第19條第1項：「犯同條例第4
    條至第9條、第12條、第13條或第14條第1項第2項之罪者，
    其供犯罪所用或因犯罪所得之財物均沒收之，如全部或一部
    不能沒收時，追徵其價額或以其財產抵償之」，係採義務沒
    收主義，故販賣毒品所得之金錢，如能認定確係販賣毒品所
    得之款項，均應宣告沒收，不以當場搜獲扣押者為限（最高
    法院93年台上字第2670號判決意旨參照），是販賣毒品所得
    之金錢，無論已否扣案，如仍屬存在，即應依法沒收。經查
    被告乙○○、丙○○如附表一編號1（18,200元）、2（2,40
    0元）、3（10,500元）、4（4,800元）、5（8,000元）、6
    （1,800元）號之所得合計45,700元（其中與被告甲○○共
    同販賣如附表一編號1、2、3、5、6號之所得合計40,900元
    ），雖均未扣案，然無證據證明已不存在，仍應依毒品危害
    防制條例第19條第1項之規定分別宣告沒收，惟如全部或一
    部不能沒收時，依同條項之規定，各應以其財產抵償之。經
    核其認事用法，均無違誤，量刑亦屬適當，應予維持。檢察
    官上訴意旨認原審法院就被告丙○○部分所諭知應執行刑過
    輕，有疏縱而鼓勵犯罪之嫌，被告等上訴意旨均以原審法院
    量刑過重，而各執以指摘原判決不當，均無理由，應予駁回
    。
據上論斷，應依刑事訴訟法第368條，判決如主文。
本案經檢察官丁○○到庭執行職務。
中    華    民    國    97    年    6     月    12    日
            刑事第六庭  審判長法  官  李  文  雄
                              法  官  張  恩  賜
                              法  官  邱  顯  祥
上列正本證明與原本無異。
如不服本判決應於收受送達後十日內向本院提出上訴書狀，其未
敘述上訴之理由者並得於提起上訴後十日內向本院補提理由書（
均須按他造當事人之人數附繕本）。
                                書記官  陳 桂 芬
中    華    民    國    97    年    6    月      12  日
附表一：（最後購買數量、價格，均參考原審法院97年1月15日
準備筆錄，販賣數量、金額，均按以最低量最低價計算）
┌──┬─────────────────┬──────────────┬───────────┬───┐
│編號│   犯  罪  事  實                 │主     刑                   │  從      刑          │備  註│
├──┼─────────────────┼──────────────┼───────────┼───┤
│ 1  │乙○○、丙○○與甲○○基於販賣第三│乙○○犯販賣第三級毒品罪共8 │未扣案各次販賣毒品所得│起訴書│
│    │級K 他命之犯意聯絡，由望僑宴於96年│罪，各處有期徒刑陸年。      │新臺幣柒佰元應於各罪沒│附表一│
│    │7月間至96年8月至24日該週之某日，以│丙○○犯販賣第三級毒品罪共8 │收，如全部或一部不能沒│編號1 │
│    │其持用之0000000000號行動電話撥打陳│罪，各處有期徒刑伍年肆月。  │收時，以其財產抵償之，│並刪除│
│    │建助持用之0000000000號行動電話，約│甲○○犯販賣第三級毒品罪共8 │之；查扣如附表二編號一│「至少│
│    │定以700元之價格，購買1包愷他命，由│罪，各處有期徒刑伍年貳月。  │、二、三、四、五、六、│」兩字│
│    │乙○○親自送到望僑宴位在苗栗縣竹南│                            │七所示之物，均沒收之。│。    │
│    │鎮○○里○○街61號之住處附近，或均│                            │                      │      │
│    │以上開號碼行動電話直接撥打丙○○持│                            │                      │      │
│    │用之0000000000號行動電話或甲○○持│                            │                      │      │
│    │用之0000000000號行動電話，由丙○○│                            │                      │      │
│    │或甲○○將愷他命送至望僑宴上開住處│                            │                      │      │
│    │附近交付。最後1次係在96年8月20日至│                            │                      │      │
│    │24日該週之某日，合計期間販賣愷他命│                            │                      │      │
│    │每週3次、24包（8週×3次×1包）、共│                            │                      │      │
│    │得18,200元。                      │                            │                      │      │
├──┼─────────────────┼──────────────┼───────────┼───┤
│ 2  │陳永茂於96年5月、6月、7月間，以其 │乙○○犯販賣第三級毒品罪共4 │未扣案各次販賣毒品所得│起訴書│
│    │持用之0000000000號行動電話撥打吳昱│罪，各處有期徒刑陸年。      │新臺幣陸佰元應於各罪沒│附表一│
│    │霆持用之0000000000號行動電話，或撥│丙○○犯販賣第三級毒品罪共4 │收，如全部或一部不能沒│編號2 │
│    │打丙○○持用之0000000000號，約定以│罪，各處有期徒刑伍年肆月。  │收時，以其財產抵償之，│並刪除│
│    │1包600元之價格，共購買4次，其中2次│甲○○犯販賣第三級毒品罪共4 │之；查扣如附表二編號一│「至少│
│    │、2包由甲○○，由甲○○送至陳永茂 │罪，各處有期徒刑伍年貳月。  │、二、三、四、五、六、│」兩字│
│    │位於苗栗縣頭份鎮後庄里午夜孃KTV 酒│                            │七所示之物，均沒收之。│。    │
│    │店之上班處交付。其中2次、2包由陳嘉│                            │                      │      │
│    │霖到陳永茂住處附近之加油站交付與陳│                            │                      │      │
│    │永茂。合計期間販賣愷他命4包，共得 │                            │                      │      │
│    │2,400元。                         │                            │                      │      │
├──┼─────────────────┼──────────────┼───────────┼───┤
│ 3  │A1於96年4月16日起，每3天，親至陳嘉│乙○○犯販賣第三級毒品罪共15│未扣案各次販賣毒品所得│起訴書│
│    │霖住處購買，或以其持用之行動電話撥│罪，各處有期徒刑陸年。      │新臺幣柒佰元應於各罪沒│附表一│
│    │打丙○○持用之0000000000號行動電話│丙○○犯販賣第三級毒品罪共15│收，如全部或一部不能沒│編號3 │
│    │，或撥打甲○○持用之0000000000號行│罪，各處有期徒刑伍年肆月。  │收時，以其財產抵償之，│並刪除│
│    │動電話，以每次每包700元之價格向陳 │甲○○犯販賣第三級毒品罪共15│之；查扣如附表二編號一│「至少│
│    │嘉霖購買，其中10次由丙○○將愷他命│罪，各處有期徒刑伍年貳月。  │、二、三、四、五、六、│」兩字│
│    │送至A1住處附近交付，最後1次係於96 │                            │七所示之物，均沒收之。│。    │
│    │年8月25日；其中5次由甲○○將愷他命│                            │                      │      │
│    │送至A1住處附近交付。合計期間丙○○│                            │                      │      │
│    │送K他命10包、甲○○送5包，共得    │                            │                      │      │
│    │10,500元。                        │                            │                      │      │
├──┼─────────────────┼──────────────┼───────────┼───┤
│ 4  │劉祖軒自96年5月間起，以其持用之092│乙○○犯販賣第三級毒品罪共4 │未扣案各次販賣毒品所得│起訴書│
│    │0000000號行動電話撥打丙○○持用之0│罪，各處有期徒刑陸年。      │新臺幣陸佰元應於各罪沒│附表一│
│    │000000000號行動電話，約定以每包600│丙○○犯販賣第三級毒品罪共4 │收，如全部或一部不能沒│編號4 │
│    │元之價格，向丙○○每次購買2包，由 │罪，各處有期徒刑伍年肆月。  │收時，以其財產抵償之，│並刪除│
│    │丙○○將愷他命送至約定地點即苗栗縣│甲○○無罪。                │之；另查扣如附表二編號│「至少│
│    │竹南鎮○○里○○街133巷3號7樓之劉 │                            │一、二、三、四、五、六│」兩字│
│    │祖軒住處前國小預定地或附近，或陳嘉│                            │、七所示之物，均沒收。│。    │
│    │霖住處前馬路或附近，交付與劉祖軒，│                            │ （甲○○此部分無罪， │      │
│    │雙方交易次數達4次，最後1次為96年5 │                            │ 無從刑。）           │      │
│    │月24日，劉祖軒在其住處前，以1,200 │                            │                      │      │
│    │元向丙○○購買2包愷他命。合計期間 │                            │                      │      │
│    │販賣愷他命8包，獲款4,800元。      │                            │                      │      │
├──┼─────────────────┼──────────────┼───────────┼───┤
│ 5  │張劍秋於96年6月間，以其持用之09362│乙○○犯販賣第三級毒品罪共10│ 未扣案各次販賣毒品所 │起訴書│
│    │73691號行動電話撥打甲○○持用之098│罪，各處有期徒刑陸年肆月。  │ 新臺幣捌佰元應於各   │附表一│
│    │0000000號行動電話或丙○○之電話， │丙○○犯販賣第三級毒品共10  │ 罪沒收，如全部或一部 │編號5 │
│    │冒用綽號「小黑」林柏辰之名義，約定│罪，各處有期徒刑伍年肆月。  │ 不能沒收時，以其財產 │並刪除│
│    │以每包800元之價格，向甲○○或陳嘉 │甲○○犯販賣第三級毒品罪共10│ 抵償之；另扣如附表二 │「至少│
│    │霖購買愷他命，由甲○○、丙○○將愷│罪，各處有期徒刑伍年貳月。  │ 編號一、二、三、四、 │」兩字│
│    │他命分送至約定地點即苗栗縣頭份鎮八│                            │ 五、六、七所示物，均 │。    │
│    │德二街與幼英路口之7-11超商前，或竹│                            │ 沒收之。             │      │
│    │南鎮境內某處交付，雙方交易次數達10│                            │之                    │      │
│    │次，最後1次係於96年8月初某日。合計│                            │                      │      │
│    │期間販賣愷他命10包，共得8,000元。 │                            │                      │      │
├──┼─────────────────┼──────────────┼───────────┼───┤
│ 6  │林柏辰（綽號小黑）於96年7、8月間，│乙○○犯販賣第三級毒品罪共3 │未扣案各次販賣毒品所得│起訴書│
│    │平均每2週，以張劍秋持用之000000000│罪，各處有期徒刑陸年。      │新臺幣伍佰元應於各罪沒│附表一│
│    │1號行動電話撥打甲○○持用之行動電 │丙○○犯販賣第三級毒品罪共3 │收，如全部或一部不能沒│編號6 │
│    │話，約定以每包500元之價格，向吳昱 │罪，各處有期徒刑伍年貳月。  │收時，以其財產抵償之，│並刪除│
│    │霆或丙○○每次購買愷他命1包，由吳 │甲○○犯販賣第三級毒品共3 罪│之；另扣如附表二編號一│「至少│
│    │昱霆或丙○○將愷他命分送至約定地點│，各處有期徒刑伍年貳月。    │、二、三、四、五、六、│」兩字│
│    │即苗栗縣竹南鎮境內某處，雙方交易次│                            │七所示之物，均沒收之。│。    │
│    │數達3次，最後1次係於96年8月初。合 │                            │                      │      │
│    │計期間販賣愷他命3包，共得1,500元。│                            │                      │      │
└──┴─────────────────┴──────────────┴───────────┴───┘
附表二：沒收
┌──┬──────┬────────────────────┬────┐
│編號│  所有者    │        沒收物                          │備  註  │
├──┼──────┼────────────────────┼────┤
│一  │被告乙○○  │第三級毒品K 他命1 包重35.33 公克（驗前毛│刑法第38│
│    │            │重36 .34 公克，取0.1 公克鑑定，驗餘35.33│條第1 項│
│    │            │公克）。                                │第1 款  │
├──┼──────┼────────────────────┼────┤
│二  │ 被告丙○○ │ 電子磅砰一個。                         │毒品危害│
│    │            │                                        │防制條例│
│    │            │                                        │第19條第│
│    │            │                                        │1項     │
├──┼──────┼────────────────────┼────┤
│三  │  被告丙○○│  含遠傳SIM卡門號0000000000、innos    │毒品危害│
│    │            │  tream 含臺灣大哥大SIM 卡、品牌      │防制條例│
│    │            │  BenQ.SIEMNS 、門號0000000 000 含遠傳│第19條第│
│    │            │  易付SIM 卡、門號0000 000000 號、品牌  │1項     │
│    │            │  NOKIA 手機3 支。                      │        │
├──┼──────┼────────────────────┼────┤
│四  │被告甲○○  │ 含SIM卡、門號0000000000 號（序號       │毒品危害│
│    │            │ 000000000000號）、品牌ANTECH手機1 支。 │防制條例│
│    │            │                                        │第19條第│
│    │            │                                        │1項     │
├──┼──────┼────────────────────┼────┤
│五  │ 被告丙○○ │分裝袋一包74只。                        │刑法第38│
│    │            │                                        │條第1項 │
│    │            │                                        │第3款   │
├──┼──────┼────────────────────┼────┤
│六  │被告甲○○  │夾鏈袋6個。                             │刑法第38│
│    │            │                                        │條第1項 │
│    │            │                                        │第3款   │
├──┼──────┼────────────────────┼────┤
│七  │被告乙○○  │遠傳SIM 卡、門號0000000000、品牌SHARP （│毒品危害│
│    │            │序號000000000000000） 手機1 支。        │防制條例│
│    │            │                                        │第19條第│
│    │            │                                        │1項     │
├──┼──────┼────────────────────┼────┤
│八  │ 被告丙○○ │亞甲基雙氧甲基安非他MDMA成分，俗稱搖    │毒品危害│
│    │            │    頭丸5 顆（淨重1.47公克，取0.29公克  │防制條例│
│    │            │    鑑驗，驗餘4 顆、1.18公克）。        │第18條第│
│    │            │                                        │1項前段 │
├──┼──────┼────────────────────┼────┤
│九  │被告甲○○  │安非他命毛重0.1公克。                   │毒品危害│
│    │            │                                        │防制條例│
│    │            │                                        │第18條第│
│    │            │                                        │1項前段 │
├──┼──────┼────────────────────┼────┤
│十  │            │吸食器一組、便條紙一張、丙○○所有如保管│        │
│    │            │字第1399號存摺5 本，均與販賣第三級毒品或│        │
│    │            │持有第二級毒品無關，不予宣告沒收。      │        │
└──┴──────┴────────────────────┴────┘


司法院資訊處製作；財團法人民間司法改革基金會備份。
